臺灣高等法院民事判決
110年度上更二字第105號
上  訴  人  黃馨萮（原名黃心渝）

訴訟代理人  游朝義律師
被 上訴 人  日盛證券股份有限公司中和分公司

法定代理人  方惠貞
訴訟代理人  高晟剛律師
上列當事人間請求損害賠償事件，上訴人對於中華民國106年9月
12日臺灣新北地方法院106年度訴字第1272號第一審判決提起上
訴，經最高法院第2次發回更審，本院於110年11月30日言詞辯論
終結，判決如下：
    主      文
原判決關於駁回上訴人後開第二項之訴部分，暨訴訟費用之裁判
（除確定部分外）均廢棄。
被上訴人應就原審命羅芷羚給付上訴人新臺幣玖拾肆萬壹仟伍佰
壹拾陸元，及自民國一０六年四月二十一日起至清償日止，按週
年利率百分之五計算之利息，與羅芷羚負連帶給付責任。
其餘上訴駁回。
第一審（除確定部分外）、第二審及發回前第三審訴訟費用，由
被上訴人負擔二分之一，餘由上訴人負擔。
　　事實及理由
上訴人於原審起訴及本院主張：原審共同被告羅芷羚為被上訴
  人營業部業務經理，於民國104年4月間某日被上訴人營業時間
  ，在其工作櫃檯，向伊詐稱：倘伊將持有訴外人臺灣巨騰國際
  控股股份有限公司（下稱臺灣巨騰）發行之存託憑證（下稱臺
  灣巨騰TDR）出售，另購入香港巨騰國際控股股份有限公司（
  下稱香港巨騰）股票，獲利將可觀，且被上訴人可吸收轉換費
  用等語，致伊誤信為真，授權羅芷羚出售伊設於被上訴人證券
  帳戶內之臺灣巨騰TDR，及於104年4月24日、同年月30日依序
  自伊設於訴外人新北市中和地區農會（下稱中和農會）帳戶內
  提領新臺幣（下同）383萬9,638元、3萬6,468元，以兌換購買
  股票之港幣。嗣伊查詢，發現羅芷羚根本未代為承購香港巨騰
  股票，僅於104年5月27日、同年6月3日依序匯入43萬5,363元
  、155萬7,711元至伊設於日盛國際商業銀行股份有限公司雙和
  分行之帳戶（下稱雙和帳戶），始知受騙。被上訴人為羅芷羚
  之僱用人，應就羅芷羚藉執行職務所為之詐欺行為，致伊所受
  188萬3,032元之損害，負連帶賠償責任等情，依民法第184條
  第1項前段、第188條規定，求為命被上訴人與羅芷羚連帶給付
  188萬3,032元，及其中184萬6,564元自104年4月24日起，其餘
  3萬6,468元自104年4月30日起，均至清償日止之法定遲延利息
  之判決（上訴人請求羅芷羚給付188萬3,032元本息部分，已獲
  勝訴判決確定，不予贅敘）。
被上訴人則以：證券買賣交易已全面採行款券劃撥制度，營業
  員不得經手客戶現金，客戶亦不得將印鑑、款項、存摺交與證
  券公司人員保管；臺灣巨騰TDR之存託機構為訴外人元大商業
  銀行股份有限公司（下稱元大銀行），投資人欲將臺灣巨騰TD
  R轉換為香港巨騰股票，應向元大銀行申請辦理，該事項非屬
  伊之業務範圍。上訴人明知上情，卻基於私人情誼，填寫元大
  銀行申請書後，委託羅芷羚辦理臺灣巨騰TDR轉換為香港巨騰
  股票之交易，且將蓋印之取款條交由羅芷羚提款，上訴人與羅
  芷羚所為違反交易常規，羅芷羚顯無執行職務之外觀，伊無庸
  負僱用人責任。況伊定期開會宣導證券營業員執行職務應注意
  事項，已盡選任監督之責；上訴人有多年證券交易之投資經驗
  ，明知證券交易全面採行款券劃撥制度，營業員不得經手客戶
  現金，其違反交易常規，委由羅芷羚提款交易，且時逾1年未
  有聞問，對於損害之發生或擴大，與有過失等語，資為抗辯。
原審除確定部分外，為上訴人敗訴之判決。上訴人不服提起上
  訴，聲明：㈠原判決關於駁回上訴人後開第二項之訴部分廢棄
  ；㈡被上訴人應與羅芷羚連帶給付188萬3,032元，及其中184萬
  6,564元自104年4月24日起，其餘3萬6,468元自104年4月30日
  起，均至清償日止，按週年利率5%計算之利息；㈢願供擔保請
  准宣告假執行。被上訴人答辯聲明：㈠上訴駁回；㈡如受不利判
  決，請准供擔保宣告免為假執行。
兩造所不爭執之事項：
㈠羅芷羚因被訴詐欺等刑事案件，經偵、審之結果認定其有下列
  犯罪事實：羅芷羚為被上訴人營業部業務經理，上訴人為被上
  訴人之顧客。羅芷羚明知自己並無依其個人建言或上訴人指示
  內容代為買賣金融商品之真意，仍意圖為自己不法之所有，基
  於詐欺取財之犯意，先於104年4月24日前某日，在新北市○○區
  ○○路00號4樓被上訴人公司內，對上訴人佯稱若將上訴人當時
  所持有之臺灣巨騰TDR出售，再以出售之總價363萬9,708元購
  買香港巨騰股票，另加碼購入2千股香港巨騰股票、湊足整數2
  10張，獲利可觀，且被上訴人可吸收轉換費用云云，致上訴人
  陷於錯誤，先授權羅芷羚出售其設於被上訴人證券帳戶內之臺
  灣巨騰TDR，再授權羅芷羚持上訴人親自用印之取款憑條，分
  別於104年4月24日、4月30日自上訴人之中和農會帳戶，接續
  提領383萬9,638元、3萬6,468元兩筆款項，羅芷羚本應將前述
  2筆款項用於承購香港巨騰股票210張，詎竟挪為己用，未依上
  述規劃行之，僅事後於同年5月27日、6月3日匯款 43萬5,363
  元、155萬7,711元至上訴人之雙和帳戶，冒充回流之投資款，
  虛應故事。嗣經上訴人向被上訴人申請持股明細及財產證明，
  發覺自己未曾擁有香港巨騰股票，始悉上情。經上訴人向臺灣
  新北地方檢察署（新北地檢）檢察官提起刑事告訴，該署以10
  6年度偵字第9255號偵查終結，提起公訴，經原法院刑事庭於1
  06年6月30日以106年度審易字第1099號判決，判處羅芷羚有期
  徒刑1年6月。羅芷羚不服提起上訴，經本院於106年10月25日
  以106年度上易字第1771號判決，駁回羅芷羚之上訴確定（下
  稱相關刑案）。
㈡上訴人從事證券投資約有15年，以長期投資居多，其於79年5月
  23日於元信證券股份有限公司開設證券帳戶，嗣後於97年4月2
  9日再於被上訴人處另行開設證券帳戶；羅芷羚係被上訴人營
  業部業務經理，被上訴人指派為上訴人服務，羅芷羚與上訴人
  兩人認識逾10年以上，有開戶文件可參（見原審卷第219-225
  頁，見本院上字卷第210頁）。
㈢臺灣巨騰TDR之存託機構，係元大銀行，倘投資人欲將臺灣巨騰
  TDR出售，轉換成香港巨騰股票，係由元大銀行辦理，非屬被
  上訴人之業務範圍等情，有香港巨騰分派及行使辦法為證（原
  審卷第189頁）。
㈣羅芷羚係於被上訴人營業時間在公司櫃枱，以被上訴人網站試
  算臺灣巨騰TDR出售，以現金換成港幣購買香港巨騰股票等試
  算資訊，而將該試算表交付上訴人，有日盛港股交易交割金額
  試算表（巨騰國際）可稽（原審卷第27-31頁）。
本件之爭點：㈠上訴人依民法第184條第1項前段、第188條之規
  定，請求被上訴人應負僱傭人賠償責任，而與羅芷羚連帶給付
  ，是否有理由？㈡上訴人就系爭損害之發生，是否與有過失？
  如有，過失之比例為何？㈢上訴人請求利息部分，即184萬6,56
  4元自104年4月24日起算，3萬6,468元自104年4月30日起算之
  依據為何？茲分別析述如下：
㈠上訴人依民法第184條第1項前段、第188條第1項之規定，請求
  被上訴人應負僱傭人賠償責任，而與羅芷羚連帶給付，為有理
  由：
⒈按因故意或過失不法侵害他人之權利者，負損害賠償責任。受
  僱人因執行職務，不法侵害他人之權利者，由僱用人與行為人
  連帶負損害賠償責任。但選任受僱人及監督其職務之執行，已
  盡相當之注意或縱加以相當之注意而仍不免發生損害者，僱用
  人不負賠償責任。民法第184條第1項前段、第188條第1項分別
  定有明文。又按「民法第188條第1項所稱之『執行職務』，初不
  問僱用人與受僱人之意思如何，一以行為之外觀斷之，即是否
  執行職務，悉依客觀事實決定。苟受僱人之『行為外觀』具有執
  行職務之形式，在客觀上足以認定其為執行職務者，就令其為
  濫用職務行為，怠於執行職務行為或利用職務上之機會及與執
  行職務之時間或處所有密切關係之行為，自應涵攝在內」、「
  按僱用人藉使用受僱人而擴張其活動範圍，並享受其利益，且
  受僱人執行職務之範圍，或其適法與否，要非與其交易之第三
  人所能分辨，為保護交易之安全，受僱人之行為在客觀上具備
  執行職務之外觀，而侵害第三人之權利時，僱用人即應負連帶
  賠償責任。故民法第188條第1項所謂受僱人因執行職務不法侵
  害他人之權利，不僅指受僱人因執行其所受命令，或委託之職
  務自體，或執行該職務所必要之行為而言，即濫用職務或利用
  職務上之機會及與執行職務之時間或處所有密切關係之行為，
  其在外形之客觀上足認為與執行職務有關，而不法侵害他人之
  權利者，即令其係為自己利益所為之違法行為，亦應包括在內
  」（最高法院90年度台上字第1991號、91年度台上字第2627號
  、109年度台上字第216號等判決意旨參照）。
⒉經查：
⑴羅芷羚為被上訴人營業部業務經理，其明知自己並無依其個人
  建言或上訴人指示內容代為買賣金融商品之真意，仍意圖為自
  己不法之所有，基於詐欺取財之犯意，先於104年4月24日前某
  日，在新北市○○區○○路00號4樓被上訴人公司內，對上訴人佯
  稱若將上訴人當時所持有之臺灣巨騰TDR出售，再以出售之總
  價363萬9,708元購買香港巨騰股票，另加碼購入2千股香港巨
  騰股票、湊足整數210張，獲利可觀，且被上訴人可吸收轉換
  費用云云，致上訴人陷於錯誤，先授權羅芷羚出售其設於被上
  訴人證券交易帳戶內之臺灣巨騰TDR，再授權羅芷羚持上訴人
  親自用印之取款憑條，分別於104年4月24日、4月30日自上訴
  人中和農會帳戶，接續提領383萬9,638元、3萬6,468元兩筆款
  項，羅芷羚本應將前述2筆款項用於承購香港巨騰股票210張，
  詎竟挪為己用，未依上述規劃行之，僅事後於同年5月27日、6
  月3日匯款43萬5,363元、155萬7,711元至上訴人之雙和帳戶，
  冒充回流之投資款，虛應故事等情，羅芷羚因此經偵、審之結
  果，認其涉犯詐欺取財罪，罪刑明確，而判處有期徒刑1年6月
  確定（見不爭執事項），並有中和農會帳戶存摺、存款憑條
  可參（見原審卷第17-21、23、25頁）。準此，堪認羅芷羚基
  於詐欺取財之犯意，對上訴人逐行前揭詐術之實行，使上訴人
  陷於錯誤而為財物之交付，致受有188萬3,032元之損害，且上
  訴人所損失之188萬3,032元，係因羅芷羚前揭不法行為所造成
  之結果，兩者間具有相當因果關係，則上訴人主張羅芷羚應依
  民法第184條第1項前段之規定，賠償188萬3,032元，自屬有據
  。
⑵羅芷羚所為前揭詐欺取財之不法行為，其係先在被上訴人公司
  內，對上訴人佯稱若將上訴人當時所持有之臺灣巨騰TDR出售
  ，再以出售之總價363萬9,708元購買香港巨騰股票，另加碼購
  入2千股香港巨騰股票、湊足整數210張，獲利可觀，且被上訴
  人可吸收轉換費用云云，致上訴人陷於錯誤，業如前述，足見
  羅芷羚在被上訴人公司對上訴人所為前揭詐術之實行，應為其
  著手實施詐欺取財行為之一部分。而被上訴人公司營業處所為
  羅芷羚執行職務之地點，且就有價證券、證券相關商品或其他
  經金融監督管理委員會核准項目之投資或交易有關事項（下稱
  證券商品等交易事項），為客戶提供分析意見或推介建議，為
  羅芷羚執行職務之範圍，則羅芷羚為前揭詐術之實行時間，為
  其執行職務之期間，其利用為客戶提供分析意見或推介建議之
  職務上機會，對上訴人實行前揭詐術行為，其行為外觀上具有
  執行職務之形式，在客觀上足以認為與執行職務有關，應認係
  民法第188條第1項所稱之執行職務之行為。雖其後上訴人授權
  羅芷羚出售設於被上訴人帳戶內之臺灣巨騰TDR，再授權羅芷
  羚持上訴人親自用印之取款憑條，分別於104年4月24日、4月3
  0日自上訴人中和農會帳戶，接續提領383萬9,638元、3萬6,46
  8元兩筆款項，羅芷羚將之挪為己用，未依上述規劃行之，始
  發生損害之結果，惟羅芷羚於被上訴人營業處所對上訴人所為
  前揭詐術之實行，實為其實施詐欺取財行為之一環，而無從割
  裂，若非羅芷羚先於被上訴人營業處所對上訴人實行前揭詐術
  ，致使上訴人陷於錯誤，上訴人自無授權羅芷羚出售臺灣巨騰
  TDR，及授權羅芷羚持上訴人親自用印之取款憑條領款。準此
  ，羅芷羚所為詐術之實行、受委託出售臺灣巨騰TDR及取款等
  各階段行為既係環環相扣不可割裂，應認係屬羅芷羚利用職務
  上予以機會之行為，而涵攝於民法第188條第1項所稱「執行職
  務」之內。
⑶雖被上訴人抗辯：臺灣巨騰TDR之存託機構為元大銀行，投資人
  欲將臺灣巨騰TDR轉換為香港巨騰股票，應向元大銀行申請辦
  理，該事項非屬伊之業務範圍，上訴人係基於私人情誼，填寫
  元大銀行申請書後，委託羅芷羚辦理臺灣巨騰TDR轉換為香港
  巨騰股票之交易，並將蓋印之取款條交由羅芷羚提款，上訴人
  與羅芷羚所為違反交易常規，羅芷羚顯無執行職務之外觀，伊
  無庸負僱用人責任；且投資人與營業員私下進行檯面下的場外
  交易，此舉不僅違法且違約，如法院認為投資人向證券商求償
  之主張值得保障，則等同變向鼓勵投資人違法違約，並鼓勵所
  有投資人都不要依法規及契約所定之交易規則進行交易，那交
  易金融市場豈不是大亂？相關規定豈不是形同具文？投資人豈
  不是皆可恣意與營業員私相授受，虧損時再化身為被害人找證
  券商賠償？云云，惟查：
①被上訴人係依法經主管機關核准經營之證券業務，其係經營有
  關有價證券之承銷、行紀及居間等證券業務，已據被上訴人陳
  明在卷（見本院上更二字卷第58頁）。且羅芷羚為被上訴人營
  業部業務經理，其對有價證券、證券相關商品或其他經金融監
  督管理委員會核准項目之投資或交易有關事項（即證券商品等
  交易事項），提供分析意見或推介建議，屬證券投資顧問事業
  負責人與業務人員管理規則第2條第2項所定之業務人員。因此
  ，羅芷羚就證券商品等交易事項，為客戶提供分析意見或推介
  建議，自屬其執行職務之範圍。再者，衡諸交易常情，被上訴
  人僱用之從業人員於營業時間，在被上訴人之營業處，為一般
  客戶就證券商品等交易事項，提供分析意見或推介建議，一般
  客戶因聽從從業人員之建議而為交易時，當係相信該從業人員
  所推介建議之證券商品等交易事項係屬被上訴人所經營之業務
  範圍。是以，羅芷羚係於被上訴人營業時間在公司櫃枱，以被
  上訴人網站試算臺灣巨騰TDR出售，以現金換成港幣購買香港
  巨騰股票等試算資訊，而將該試算表交付上訴人（見不爭執事
  項㈣），其行為外觀上具有執行職務之形式，且被上訴人公司
  櫃枱亦為其執行職務之地點，客觀上可認羅芷羚係在執行職務
  。尚難以臺灣巨騰TDR之存託機構為元大銀行，非屬被上訴人
  之業務範圍，而否認與羅芷羚執行職務有關。又羅芷羚利用為
  上訴人提供分析意見或推介建議之職務上機會，對上訴人實行
  前揭詐術行為，其行為外觀上具有執行職務之形式，在客觀上
  足以認為與執行職務有關，且羅芷羚所為前揭詐術之實行、受
  委託出售憑證及取款等各階段行為環環相扣不可割裂，屬羅芷
  羚利用職務上予以機會之行為，而涵攝於民法第188條第1項所
  稱「執行職務」之內，自無從僅以上訴人將蓋印之取款條交由
  羅芷羚提款，即認羅芷羚所為不具執行職務之形式。遑論本件
  上訴人將蓋印之取款條交由羅芷羚提款，係因遭上訴人實行前
  揭詐術所騙，故上訴人受騙後所為前揭交付取款條之授權取款
  行為，縱認有與法不合，及違反兩造間約定之情形，但此亦僅
  係上訴人應否負與有過失之責任，尚無從以此即得認定係上訴
  人與羅芷羚為私下交易。
②按僱用人選任受僱人及監督其職務之執行，已盡相當之注意或
  縱加以相當之注意而仍不免發生損害，依民法第188條第1項但
  書規定，固無需與受僱人連帶負損害賠償責任。惟所謂已盡相
  當之注意，係指僱用人於選任受僱人時，應衡量其將從事之職
  務，擇能力、品德及性格適合者任用之，並於其任期期間，隨
  時予以監督，俾預防受僱人執行職務發生不法侵害他人權利之
  情事（最高法院107年度台上字第509號判決要旨參照）。倘僱
  用人主張其選任受僱人及監督其職務之執行，已盡相當之注意
  ，或縱加以相當之注意而仍不免發生損害而不負賠償責任者，
  自應由僱用人負舉證責任（最高法院民事判決101年度台上字
  第1771號判決要旨參照）。本件被上訴人抗辯其對羅芷羚已盡
  其選任及監督之責，固舉稽核報告為證（見本院上字卷第183-
  204頁），然上開稽核報告僅係被上訴人對包括羅芷羚在內之
  員工實施法規說明及案例分析，但除此之外，其並未提出任何
  對所屬從業人員之內部稽核等相關規定及作為，自難以上開稽
  核報告推論被上訴人對羅芷羚已盡其監督之責。是以，被上訴
  人所舉前揭證據，既不足以證明其就羅芷羚職務之執行，已盡
  相當之注意，故在被上訴人未能舉證證明其有內部之監督機制
  下，自堪認被上訴人之內部控管不實，且因其內部控管不實，
  使羅芷羚有可乘之機，而得以實施前揭詐術行為，使上訴人誤
  信而為財物之交付，則被上訴人顯未盡監督義務一節，應堪認
  定。
③至被上訴人所援引之最高法院104年度台上字第821號、107年度
  856號、109年度台上字第2366號等判決意旨部分，因上開判決
  之事實，與本件事實不同，尚無比附援引之餘地，附此說明。
  　
⑷從而，被上訴人監督羅芷羚執行職務之行為既未盡相當之注意
  ，則上訴人主張被上訴人應依民法第188條第1項規定，與羅芷
  羚負連帶損害賠償責任，即屬有據
㈡上訴人就系爭損害之發生亦與有過失，上訴人應負之過失比例
  為50%：
⒈按損害之發生或擴大，被害人與有過失者，法院得減輕賠償金
  額，或免除之，民法第217條第1項定有明文。經查：
⑴就羅芷羚提款過程，上訴人先稱其蓋好取款條上之印文授權羅
  芷羚去提領（見原審卷第115、134、145頁），嗣後改稱其有
  與羅芷羚一同去櫃臺提款，由其蓋用印章，羅芷羚辦理提款後
  ，有馬上把印章返還，但其有事就先離開等語（見本院上字卷
  第23、210頁，上更二字卷第175頁）。然上訴人非僅於原審稱
  其係於取款條上蓋好印章後交由羅芷羚去提款，其於相關刑事
  偵查中亦為相同指訴（見新北地檢105年度他字第3994號卷第7
  -8頁），且上訴人若已前去提款櫃臺，又何須委由羅芷羚辦理
  提款？足認其事後改稱有與羅芷羚同去櫃臺取款一情顯屬不實
  ，難以採認。
⑵按有價證券交易制度，係由投資人開設有價證券集中保管帳戶
  ，及在證券經紀商指定之金融機構開立存款帳戶，有價證券買
  賣契約成立後，股權與股款之移轉，係經由款券劃撥方式處理
  ，毋庸為現金之提領或有價證券之交付等程序（最高法院110
  年度台上字第1092號判決意旨參照）。本件上訴人從事證券投
  資約有15年，以長期投資居多，其於79年5月23日於元信證券
  股份有限公司開設證券帳戶，嗣後於97年4月29日再於被上訴
  人處另行開設證券帳戶（見不爭執事項㈡），其於前揭開設證
  券帳戶時，簽署之開戶文件中，亦載有不得將印鑑、款項、存
  摺等交與被上訴人之公司人員保管之告知，有開戶文件可參（
  見原審卷第219-225頁）。準此，上訴人對前揭有價證券買賣
  契約成立後，股權與股款之移轉，係經由款券劃撥方式處理，
  毋庸為現金之提領等程序當知之甚詳，惟上訴人仍授權羅芷羚
  自中和農會代領前開款項，再為轉帳，終致發生系爭損害，其
  亦有過失，應堪認定；又上訴人之前揭過失，復為造成系爭損
  害結果發生原因之一而具相當因果關係，上訴人依前開說明自
  應承擔其之過失責任，而有過失相抵之適用，應減輕被上訴人
  所負僱傭人賠償責任。
⒉次按法院對於酌減賠償金額至何程度，應斟酌雙方原因力之強
  弱與過失之輕重以定之（最高法院88年度台上字第2867號判決
  意旨參照），亦即應針對損害發生之具體情形，分析其原因力
  及過失之強弱輕重予以決定。本件承前所述，上訴人從事證券
  投資約有15年，對前揭毋庸為現金之提領等程序，既知之甚詳
  ，但貿然因信賴羅芷羚所言，即授權羅芷羚自中和農會代領前
  開款項，顯有重大之過失，與羅芷羚前揭故意侵權行為相較，
  堪認兩者對於造成系爭損害之原因力相同，而均為系爭損害之
  發生原因。本院審酌前述上訴人及羅芷羚對於造成系爭損害原
  因力之強弱與過失程度之輕重，認上訴人應負二分之一過失責
  任。爰依上訴人過失之程度，減輕被上訴人賠償金額百分之50
  ，即被上訴人應賠償上訴人94萬1,516元〔計算式：1,883,032x
  （1-50%）＝941,516〕。　
㈢上訴人請求自106年4月21日起算加計法定遲延利息，為有理由
  ：
⒈按給付無確定期限者，債務人於債權人得請求給付時，經其催
  告而未為給付，自受催告時起，負遲延責任。其經債權人起訴
  而送達訴狀，與催告有同一之效力；遲延之債務，以支付金錢
  為標的者，債權人得請求依法定利率計算之遲延利息；應付利
  息之債務，其利率未經約定，亦無法律可據者，週年利率為百
  分之五，民法第229條第2項、第233條第1項前段、第203條定
  有明文。
⒉本件就上訴人勝訴部分係屬侵權行為損害賠償之債，並無確定
  期限，被上訴人於106年4月20日收受本件起訴狀繕本，而受有
  與催告同一之效力（見原審卷第75頁），是被上訴人於上開催
  告期間屆滿之翌日即106年4月21日起負遲延責任。又本件遲延
  之債務係以支付金錢為標的，則依上開規定，上訴人請求自10
  6年4月21日起至清償日止，按週年利率百分之5計算之利息，
  應予准許，至逾此部分之利息請求，尚屬無據，應予駁回。
綜上所述，上訴人依民法第184條第1項前段、第188條第1項之規定，請求被上訴人與羅芷羚連帶給付上訴人94萬1,516元，及自106年4月21日起至清償日止，按週年利率5%計算之利息，為有理由，應予准許；至逾此範圍之請求（除確定部分外），為無理由，應予駁回，其假執行之聲請亦失所依據，應併予駁回。從而原審就上開應准許部分，僅命羅芷羚給付上訴人上開本息，而駁回上訴人對被上訴人之請求，尚有未洽。上訴意旨指摘原判決此部分不當，求予廢棄改判，為有理由，爰由本院將原判決此部分予以廢棄改判如主文第二項所示。至於上訴人之請求不應准許部分，原審為上訴人敗訴之判決，並駁回其假執行之聲請，理由雖有不同，惟結論並無二致，此部分原判決仍應予以維持，上訴意旨指摘原判決此部分不當，求予廢棄改判，為無理由，應予駁回。又本件所命給付，因兩造上訴第三審所得受之利益均未逾150萬元，不得上訴第三審，本院判決後已告確定，上訴人就本院判命給付勝訴部分聲請准供擔保請求宣告假執行，自非所許，則上訴人此部分假執行之聲請，應予駁回。原審駁回上訴人此部分假執行之聲請，理由雖有不同，結論則無二致，此部分原判決仍應予以維持，上訴人上訴意旨指摘此部分原判決不當，求予廢棄，為無理由，其此部分上訴仍應予以駁回。　
本件因事證已臻明確，兩造其餘攻擊、防禦方法及所為之立證
  ，經審酌後認與判決之結果不生若何影響，無庸再逐一予以論
  列，合併敘明。
據上論結，本件上訴為一部有理由、一部無理由，依民事訴訟
  法第449條第2項、第450條、第79條，判決如主文。　
中　　華　　民　　國　　110 　年　　12　　月　　14　　日
                  民事第十一庭  
                        審判長法  官  李慈惠
                              法  官  趙雪瑛
                              法  官  謝永昌
正本係照原本作成。
不得上訴。
中　　華　　民　　國　　110 　年　　12　　月　　14　　日
　　　　　　　　　　　　　    書記官　王增華